臺灣高等法院刑事裁定　　　　　　　　　100年度抗字第669號
抗　告　人
即　被　告　尤世雄
上列被告因聲請核發錄音光碟案件，不服臺灣士林地方法院中華
民國100 年5 月23日裁定（100 年度聲字第816 號），提起抗告
，本院裁定如下：
    主  文
抗告駁回。
    理  由
一、聲請意旨略以：為將審理期日之錄音內容有關被告（告訴人
    、證人、鑑定人或通譯）之訊問及其陳述之事項轉譯為文書
    提出於法院，爰依刑事訴訟法第44條之1 第2 項後段規定，
    聲請就審理之100 年度訴字第96號案件，許可自費交付所有
    法庭錄音光碟等語。
二、原裁定意旨略以：
  (一)按辯護人於審判中得檢閱卷宗及證物並得抄錄或攝影，無辯
    護人之被告於審判中得預納費用請求付與卷內筆錄之影本；
    第28條、第30條、第32條及第33條之規定，於被告或自訴人
    之代理人準用之；依法得聲請檢閱或閱覽卷宗之人，得於開
    庭翌日起至裁判確定後30日前，繳納費用請求交付法庭錄音
    光碟，刑事訴訟法第33條、第38條、法庭錄音辦法第7 條分
    別定有明文。是以「依法得聲請檢閱或閱覽卷宗之人」僅限
    於辯護人、被告或自訴人之代理人。本件聲請人尤世雄於本
    院100 年度訴字第96號偽證案件中係屬被告，揆諸前開規定
    ，其不得聲請檢閱或閱覽卷宗，亦不得聲請核發開庭之錄音
    光碟，本院100 年度聲字第714 號裁定（本院卷第10頁）已
    說明此旨，核先敘明。
  (二)另按刑事訴訟法第44條之1 固規定：「審判期日應全程錄音
    ；必要時，並得全程錄影。當事人、代理人、辯護人或輔佐
    人如認為審判筆錄之記載有錯誤或遺漏者，得於次一期日前
    ，其案件已辯論終結者，得於辯論終結後7 日內，聲請法院
    定期播放審判期日錄音或錄影內容核對更正之。其經法院許
    可者，亦得於法院指定之期間內，依據審判期日之錄音或錄
    影內容，自行就有關被告、自訴人、證人、鑑定人或通譯之
    訊問及其陳述之事項轉譯為文書提出於法院。前項後段規定
    之文書，經書記官核對後，認為其記載適當者，得作為審判
    筆錄之附錄，並準用第48條之規定。」，依該條文內容，係
    指當事人、代理人、辯護人或輔佐人如認為審判筆錄之記載
    有錯誤或遺漏者，得於一定期間聲請法院定期播放錄音、錄
    影，其經法院許可者，亦得於法院指定之期間內，依據審判
    期日之錄音或錄影內容，自行就有關被告、自訴人、證人、
    鑑定人或通譯之訊問及其陳述之事項轉譯為文書提出於法院
    ，並非指前開人等得聲請檢閱、閱覽卷宗或請求交付審判期
    日之法庭錄音光碟。抑且，本院100 年度訴字第96號偽證案
    件於100 年5 月5 日進行準備程序，定於100 年6 月2 日進
    行勘驗程序，有該次準備程序筆錄附卷可稽（本院卷第5 至
    9 頁），可徵本院100 年度訴字第96號案件尚未進行審判期
    日，自無審判筆錄或審判期日之錄音錄影內容在卷，不符前
    揭刑事訴訟法第44條之1 關於「審判期日」之錄音錄影等規
    定，無從依聲請人所請交付該案件審判期日法庭錄音光碟。
    經核並無違誤。
三、抗告意旨略以：
  (一)抗告人因本案事涉誣控，且本案所繫屬之胞兄尤家華被訴案
    件，不僅胞兄所提各項積極證據該院未為應盡之調查，即為
    枉判，甚而只取供述不查物證、事證，復濫行對抗告人提起
    偽證公訴審理中。
  (二)原審裁定中首引「閱覽卷宗之人」，查抗告人乃依刑事訴訟
    法第44條之1 第1 項後段所定而提聲請，原審所拒理由與法
    不符。原審裁定次引「準備程序庭」與「審判庭」不同，但
    查原審法院對胞兄屢為「審判期日」聲請付與錄音光碟，亦
    均遭所拒，原裁定次引之說詞，已無法令人信服。
  (三)又審判一詞，狹義者指審判期日之程序而言，廣義者，則兼
    及於審判期日前所為之準備程序及調查程序，凡法院對於原
    告起訴之被告、及犯罪事實，確定刑罰權存否及其範圍所實
    施之程序，均應屬之。因此，準備程序處理之事項，原則上
    為訴訟資料之聚集及彙整，旨在使審判程序能密集而順暢之
    進行預作準備，此程序處理不僅與審判息息相關，更屬審判
    之程序。原審法院斷指「準備程序」非「審判程序」，顯係
    曲解，其再三不依法付與抗告人庭訊光碟，顯有不當。
  (四)再100 年6 月2 日原審法院庭訊時，勘驗本案繫屬之99年度
    易字第294 號案件之99年10月25日庭訊錄音，已經確切發現
    該案筆錄所載有甚多嚴重之出入，並經法官引為該案枉判之
    證據。
  (五)據此，為維護抗告人之訴訟權益，且抗告人所請係為確保各
    審理期日筆錄與庭訊錄音無誤，以此自行轉譯為文書提出於
    法院為完整答辯，均符合法條所規定，爰提起本件抗告，請
    依法重為裁定等語。
四、惟查：
  (一)抗告意旨(一)部分所指，僅係關於抗告人就所涉案件之審理過
    程、證據取捨等情加以闡述、批評，與本件聲請核發錄音光
    碟尚無關係，故此部分所指委不足採。
  (二)抗告意旨(二)部分指稱，抗告人係依刑事訴訟法第44條之1 第
    1 項後段規定而提出本件聲請等語，惟刑事訴訟法第44條之
    1 第1 項乃規定：「審判期日應全程錄音；必要時，並得全
    程錄影。」，該條規定顯與抗告人提出本件核發錄音光碟之
    聲請無涉。再此部分抗告意旨指稱原裁定對於抗告人胞兄聲
    請付與「審判期日」錄音光碟迭遭拒絕等語，惟本件之產生
    ，係因抗告人提出核發錄音光碟之聲請所致，與抗告人胞兄
    聲請付與「審判期日」錄音光碟遭拒一事，並無直接關連，
    抗告人此部分所指亦不足採。
  (三)抗告意旨(三)部分雖對刑事訴訟法第44條之1 規定之審判期日
    加以爭執，並指抗告人所涉案件之「準備程序」，應屬廣義
    之「審判程序」，原裁定就「審判程序」之認定，顯係曲解
    云云。惟刑事訴訟法第271 條第1 項規定：「審判期日，應
    傳喚被告或其代理人，並通知檢察官、辯護人、輔佐人。」
    ，依此規定可知，所謂審判期日應係指由審判長指定，使當
    事人與訴訟關係人會合，為形成心證之審理，以確定刑罰權
    存否與範圍之期日，故刑事訴訟法第44條之1 規定之審判期
    日，當指同法第271 條規定之審判期日，自與訴訟程序中之
    「準備程序」有別。原審法院已就訴訟程序中「準備程序」
    與「審判程序」之不同詳加闡述，抗告人認「準備程序」應
    亦屬「審判程序」之一，容有誤會。是此部分抗告意旨自無
    理由。
  (四)抗告意旨(四)部分雖指稱原審法院99年度易字第294 號案件審
    理中，該案99年10月25日之庭訊筆錄所載，與該次庭訊錄音
    有甚多嚴重之出入，並經法官引為該案枉判之證據云云。惟
    上開案件庭訊筆錄記載與庭訊錄音是否確有嚴重出入，抗告
    人不僅未提出相關證據以實其說，況其所涉本件偽證案件，
    截至100 年6 月27日止，尚未經原審法院審判長指定審判期
    日，有本院於100 年6 月27日列印之本院被告前案紀錄表在
    卷為憑，原審法院就被告所涉案件審理結果如何？尚未可知
    ，自無所謂枉法裁判可言。此部分抗告意旨所指顯無理由。
  (五)抗告意旨(五)部分業經本院100 年度抗字第450 號刑事裁定詳
    為指駁，有本院上開裁定在卷為憑，抗告人猶執前詞，自非
    可採。
  (六)綜上，本件抗告意旨所指均無理由，應予駁回。
五、據上論結，應依刑事訴訟法第412 條裁定如主文。
中    華    民    國    100    年    6    月    30    日
                  刑事第四庭   審判長法  官  陳筱珮
                                     法  官  孫惠琳
                                     法  官  邱滋杉
以上正本證明與原本無異。
不得再抗告。
                                     書記官  劉貞達
中    華    民    國    100    年    6    月    30    日